【裁判字號】    99,上易,1540
【裁判日期】    991130
【裁判案由】    竊盜
【裁判全文】
臺灣高等法院臺中分院刑事判決        99年度上易字第1540號
上  訴  人
即  被  告  鍾賢毓
上列上訴人因竊盜案件，不服臺灣苗栗地方法院99年度易字第64
0號中華民國99年8月18日第一審判決（起訴案號：臺灣苗栗地方
法院檢察署99年度偵字第1128號），提起上訴，本院判決如下：
    主  文
上訴駁回。
    理    由
一、按依刑事訴訟法第350條、第361條、第362條、第367條規定
    ，不服地方法院之第一審判決而上訴者，須提出上訴書狀，
    並應敘述具體理由，為上訴必備之程式；其所提出之書狀未
    敘述上訴理由，或僅曾以言詞陳述上訴理由者，均應於上訴
    期間屆滿後20日內補提理由書於第一審法院。第一審法院經
    形式審查，認逾期未補提上訴理由者，應定期間先命補正；
    逾期未補正者，為上訴不合法律上之程式，應以裁定駁回。
    倘已提出上訴理由，但所提非屬具體理由者，則由第二審法
    院以上訴不合法律上之程式，判決駁回。而所謂具體理由，
    必係依據卷內既有訴訟資料或提出新事證，指摘或表明第一
    審判決有何採證認事、用法或量刑等足以影響判決本旨之不
    當或違法，而構成應予撤銷之具體事由，始克當之（例如：
    依憑證據法則具體指出所採證據何以不具證據能力，或依憑
    卷證資料，明確指出所為證據證明力之判斷如何違背經驗、
    論理法則）；倘僅泛言原判決認定事實錯誤、違背法令、量
    刑失之過重或輕縱，而未依上揭意旨指出具體事由，或形式
    上雖已指出具體事由，然該事由縱使屬實，亦不足以認為原
    判決有何不當或違法者（例如：對不具有調查必要性之證據
    ，法院未依聲請調查亦未說明理由，或援用證據不當，但除
    去該證據仍應為同一事實之認定），皆難謂係具體理由，俾
    與第二審上訴制度旨在請求第二審法院撤銷、變更第一審不
    當或違法之判決，以實現個案救濟之立法目的相契合，並節
    制濫行上訴（最高法院97年度台上字第892號刑事判決意旨
    參照）。
二、上訴人即被告鍾賢毓（以下稱被告）上訴意旨略以：被告因
    礙於與鍾賢旭為堂兄弟關係，不便拒絕，始前往幫忙清除頭
    份後花園步道雜木，被告攜至現場之電鋸乙台，係多年不用
    之物，原審認裁為行竊所兇器，對被告不公。被告完全不
    知鍾賢旭將所伐之木變賣，且未取得分文，亦未領得工資，
    被告純屬幫忙性質，請調查被告與鍾賢旭之通聯記錄，傳鍾
    賢旭及林金雄到庭對質即明。原審論以被告與同案被告鍾賢
    旭同罪，顯有量刑過重，請從輕量處被告之過云云。
三、經查：
  (一)被告因不服地方法院之第一審判決，而向原審法院具狀提出
    上訴狀、上訴理由狀，敘明上訴理由，依刑事訴訟法第361
    條第2項條文、立法修正理由及上開最高法院判決意旨，被
    告倘已提出上訴理由，但所提非屬具體理由者，由第二審法
    院以上訴不合法律上之程式，以判決駁回之。至於上訴理由
    是否具體，係屬第二審法院審查範圍，則不在命補正之列（
    參見法院辦理刑事訴訟案件應行注意事項第162點），合先
    敘明。
  (二)按量刑輕重係屬事實審法院得依職權自由裁量之事項，茍已
    斟酌刑法第57條各款所列情狀而未逾法定刑度，即不得遽指
    為違法。原審判決就認定被告犯罪所憑之證據，已經詳細調
    查審酌，經核並無違背證據法則及論理法則。就量刑方面，
    亦已審酌被告正值壯年，有相當社會經驗，從事工作理應謹
    慎，卻未能慎重為之，砍取被害人所有之樹木，危害他人財
    產權益，惟被害人已表示不對被告提出告訴，且被告於原審
    審理時終能坦承犯罪，節省有限之司法資源，兼衡其生活狀
    況、智識程度、犯罪動機、目的、手段、竊取物之價值等一
    切情狀，而量處被告有期徒刑七月（累犯），經核亦屬妥適
    ，並無過重或過輕之情形。至被告上訴意旨以其純係幫忙，
    並未分得贓款及領取工資，電鋸係多年不用之物云云，並不
    影響原審認定事實之基礎，故其所請調查通聯記錄及傳喚鍾
    賢旭、林金雄到庭證述，核無必要。被告提起上訴，固具備
    形式上之理由，但並未提出新事證以供調查，亦未依據卷內
    之訴訟資料，指摘原審判決有何足以影響判決本旨之不當或
    違法，而構成應予撤銷之具體事由。本院認被告上訴意旨，
    不足以動搖原審判決認定犯罪事實及量刑之基礎，難認係具
    體理由，其上訴顯然違背法律上之程式，應予駁回，並不經
    言詞辯論為之。
四、據上論斷，應依刑事訴訟法第367條前段、第372條，判決如
    主文。
中    華    民    國    99    年    11    月    30    日
            刑事第十一庭  審判長法  官  郭  同  奇
                                法  官  洪  曉  能
                                法  官  許  冰  芬
以上正本證明與原本無異。
不得上訴。
                                書記官  賴  成  育
中    華    民    國    99    年    11    月    30    日

司法院資訊處製作；財團法人民間司法改革基金會備份。
